臺灣板橋地方法院刑事判決　　　　　　　　　　　　九十一年度易字第一五二六號
　　公　訴　人　臺灣板橋地方法院檢察署檢察官
　　被　　　告　甲○○　男　四.
右列被告因竊盜案件，經檢察官提起公訴（九十一年度偵字第六五九０號），本院判
決如左：
    主  文
甲○○結夥三人以上竊盜，處有期徒刑陸月，如易科罰金，以佰元折算壹日，緩刑
貳年。
    事  實
一、甲○○與真實姓名年籍不詳之七名成年男子，共同基於意圖為自己不法所有之犯
    意聯絡，於民國九十年九月底某日，結夥在臺北縣樹林市彭厝里大漢溪堤防邊，
    竊取丙○○所有之水牛一隻（價值約新台幣四萬元）後，予以宰殺食用，嗣為警
    循線查獲。
    理  由
一、訊據被告承坦與另外七個人一起殺牛之事實，惟矢口否認有何竊盜犯行，辯稱渠
    等殺的是小牛，是丙○○送的云云。經查：右揭事實，業據被告於警訊時坦承不
    諱，其供承「我於九十年九月底在臺北縣樹林鎮彭厝里大漢溪堤防邊參與丙○○
    飼養的牛隻盜獵」、「（問：何人參與盜獵牛隻宰殺食用？真實姓名為何？）都
    是住在現場附近的人，連我總共有七人，真實姓名、年籍我並不清楚，亦不知確
    實住處」（參見偵查卷第三頁反面及第四頁），並據告訴人丙○○指訴綦詳，及
    證人乙○○於警訊中證述明確，是被告於警訊中之自白應與事實相符，為可採信
    ，且告訴人於本院審理時指稱被告當時殺的是一頭大牛，而伊並沒有送被告小牛
    等語（詳本院九十一年十月一日審判筆錄），是被告前開所辯，顯係飾卸之詞，
    不足採信。本件事證明確，被告犯行堪以認定。
二、核被告所為，係犯刑法第三百二十一條第一項第四款之結夥三人以上竊盜罪。其
    與真實姓名年籍不詳之七名成年男子間，互有犯意聯絡及行為分擔，應依共同正
    犯論處。爰審酌被告之素行、犯罪之動機、目的、手段、所生危害及犯罪後之態
    度等一切情狀，量處如主文所示之刑，並諭知易科罰金之折算標準。末查被告前
    未曾受有期徒刑以上刑之宣告，有臺灣高等法院檢察署刑案紀錄簡覆表、臺灣高
    等法院被告全國前案紀錄表在卷可按，因一時失慮，偶罹刑典，經此偵審科刑教
    訓後，應知警惕而無再犯之虞，本院因認其前開所受宣告之刑以暫不執行為當，
    併予宣告緩刑二年，以啟自新。
據上論斷，應依刑事訴訟法第二百九十九條第一項前段，刑法第二十八條、第三百二
十一條第一項第四款、第四十一條第一項前段、第七十四條第一款，罰金罰鍰提高標
準條例第二條，判決如主文。
本案經檢察官許梨雯到庭執行職務
中      華      民      國九十一      年      十    月    十五    日
                                  臺灣板橋地方法院刑事第三庭
                                          法  官  李  幼  妃
右正本證明與原本無異。
如不服本判決，應於判決送達後十日內，向本院提出上訴狀。
                                          書記官  強  梅  芳
中      華      民      國      九十一      年      十    月    十八    日
附錄本案論罪科刑法條全文
刑法第三百二十一條
犯竊盜罪而有左列情形之一者，處六月以上五年以下有期徒刑：
一、於夜間侵入住宅或有人居住之建築物、船艦或隱匿其內而犯之者。
二、毀越門扇、牆垣或其他安全設備而犯之者。
三、攜帶兇器而犯之者。
四、結夥三人以上而犯之者。
五、乘火災、水災或其他災害之際而犯之者。
六、在車站或埠頭而犯之者。
前項之未遂犯罰之。
